臺灣花蓮地方法院民事裁定               100年度監字第51號
聲  請  人  羅銀傳
相  對  人  羅教芬
上列當事人間改定受監護宣告人之監護人事件，本院裁定如下：
    主  文
聲請駁回。
聲請程序費用由聲請人負擔。
    理  由
一、本件聲請意旨略以：聲請人羅銀傳為相對人羅教芬之子，相
    對人前經鈞院以99年度監宣字第60號裁定宣告其為受監護宣
    告人，並選定聲請人任其監護人，但因聲請人欲辦理受讓相
    對人即受監護宣告人之不動產，爰聲請另選任羅寶蓮為監護
    人等語。
二、按監護人不得受讓受監護人之財產，民法第1102條定有明文
    。而此規定於成年人之監護亦準用之，此觀民法第1113條規
    定即明。次按監護人有下列情形之一，且受監護人無第1094
    條第1項之監護人者，法院得依受監護人、第1094條第3項聲
    請權人之聲請或依職權，另行選定適當之監護人：(一)死亡。
    (二)經法院許可辭任。(三)有第1096條各款情形之一；監護人有
    正當理由，經法院許可者，得辭任其職務。同法第1106條第
    1項、第1095條分別定有明文。又由法院所選定之監護人，
    有下列各款情形之一者，得辭任其職務：(一)滿60歲。(二)因身
    心障礙或疾病不能執行監護。(三)住所或居所與法院或受監護
    人所在地隔離，不便執行監護。(四)有其他重大事由。非訟事
    件法第140條亦定有明文。是依上述法律規定，監護人聲請
    另行選定他人為受監護宣告人之監護人，必須有正當理由並
    經法院許可辭任其職務，或有法定得辭任之事由者，始得為
    之。而所謂「正當理由」，係指被指定為監護人者，客觀上
    不能或不宜執行監護職務而言（最高法院81年度台上字第
    1339號裁判要旨參照），是如為受讓受監護宣告人之財產而
    放棄監護權，自難認為係正當理由。
三、經查：
（一）本件聲請人主張其欲辦理受讓受監護宣告人之不動產，然
      聲請人既為受監護宣告人羅教芬之監護人，依法不得受讓
      羅教芬之財產，故請求另選任羅寶蓮為監護人等語，顯見
      聲請人係本於辭任監護人之意而請求另行選任監護人，合
      先敘明。
（一）又聲請人主張相對人羅教芬前經本院以99年度監宣字第60
      號裁定宣告其為受監護宣告人，並選定聲請人任監護人之
      事實，業經本院依職權調閱上開卷宗屬實，並有裁定一紙
      附卷可按，自堪信為真。惟聲請人係59年5月26日生，正
      值壯年，健康情形尚佳，且與相對人共同居住生活，並無
      非訟事件法第140條各款所列得辭任監護人之事由，聲請
      人客觀上又無不能或不宜執行監護職務之情形，而聲請人
      係為受讓受監護宣告人之財產始為本件聲請，自難認為其
      事由為正當，且監護人之功能在於養護療治受監護人及管
      理財產，惟依聲請人所陳，既非有關受監護宣告人羅教芬
      護養療治或財產管理事宜，反係監護人自身之財產問題，
      顯與執行監護職務無涉，則其請求辭任即有未合，尚難准
      許。又本院既不准聲請人辭任，則其請求另行選任其胞姐
      羅寶蓮任監護人，同無理由，均應予駁回。
四、依非訟事件法第21條第1項前段、第24條第1項，裁定如主文
    。
中    華    民    國    100    年    7    月    21    日
                        臺灣花蓮地方法院家事庭
                                法  官  陳雅敏
以上正本係照原本作成。
如不服本裁定，應於裁定送達後10日內向本院提出抗告狀（應抄
附繕本），並繳納抗告費新臺幣壹仟元。
中    華    民    國    100    年    7    月    22    日

                                書記官  唐千惠